【裁判字號】    99,聲再,35
【裁判日期】    990226
【裁判案由】    聲請再審
【裁判全文】
臺灣高等法院臺中分院刑事裁定          99年度聲再字第35號
再審聲請人  
即受判決人  甲○○
上列聲請人因妨害性自主案件，對於本院97年度上訴字第2226號
，中華民國98年5 月25日第二審確定判決（臺灣臺中地方法院97
年度訴字第541 、1373號，起訴案號：臺灣臺中地方法院檢察署
96年度偵字第29732 號，追加起訴案號：97年度偵字第6891號）
，聲請再審，本院裁定如下：
    主  文
再審之聲請駁回。                                                          
    理  由                                                                
一、聲請意旨略稱：按「有罪之判決確定後，有左列情形之一者
    ，為受判決人之利益，得聲請再審：一原判決所憑之證物已
    證明其為偽造或變造者。…六因發現確實之新證據，足認受
    有罪判決之人應受無罪、免訴、免刑或輕於原判決所認罪名
    之判決者。」刑事訴訟法第420條第1項定有明文。聲請人於
    本案判決確定後，後現台北市政府警察局刑事警察大隊所作
    手機門號0000000000於96年12月24、25日之通訊監察譯文中
    ，12月25日19時16分45秒之錄音光碟中，有一段對話警方並
    未將之紀錄在監聽譯文中，其內容為：「被告：還是，你大
    聲講，要不然你來我家好了，好不好。對方：因為我們老板
    剛好在這裡，不要亂講話。被告：沒（台語），不然叫你老
    板來跟我說，這樣好不好，要不然由你們去報警…」，此有
    監聽譯文光碟及此段漏未紀錄之電話譯文可稽。此外，電話
    譯文第二片中，被害人之同事也承認被害人方面有很多次實
    際上有收到客戶的錢，卻向老板說沒有拿到錢的情形，有編
    號60之譯文可證。由以上新發現之電話監聽譯文中明顯可以
    看出，被告在通電話時確實是發覺告訴人方面在冤枉自己，
    所以才要求告訴人的老板來當面說明，甚至可以去報警，亦
    可佐證被告實屬清白無辜！茲因原確定判決就上開監聽錄音
    光碟並未予以當庭播放勘驗，而上開證據攸關被告是否構成
    犯罪，為此依據刑事訴訟法相關規定聲請再審。另有關許月
    娥部分，被告並未脫衣服，且當場電燈並未打開，何以許月
    娥知道被告身上有刺青？而且也看得出美工刀的顏色是紅色
    ？足見被害人乙○○與丙○○、A 女原來是同事，三人串謀
    誣陷被告，被告實屬冤枉云云。
二、按有罪之判決確定後，有刑事訴訟法第420條第1項各款情形
    者，為受判決人之利益，得聲請再審。又按所謂發見確實之
    新證據，係指就新證據之本身形式上觀察，毋須經調查程序
    ，顯然可認為足以動搖原確定之判決者而言（最高法院40年
    度臺抗字第2號判例參照）。且刑事訴訟法第420條第1項第6
    款所謂發見確實之新證據，係指該證據於事實審法院判決前
    已經存在，為法院、當事人所不知，不及調查斟酌，至其後
    始行發見，且就證據本身形式上觀察，固不以絕對不須經過
    調查程序為條件，但必須顯然可認為足以動搖原有罪確定判
    決，而為受判決人無罪、免訴、免刑或輕於原判決所認罪名
    之判決者為限。故受理聲請再審之最後事實審法院，應就聲
    請再審理由之所謂「新證據」，是否具備事實審判決前已經
    存在，為法院、當事人所不知，事後方行發見之「嶄新性」
    ，及顯然可認足以動搖原有罪確定判決，應為無罪、免訴、
    免刑或輕於原判決罪名之「顯然性」二要件，加以審查，為
    判斷應否准予開始再審之準據（最高法院93年度臺抗字第98
    號裁定意旨參照）。
三、經查：聲請人固提出臺北市政府警察局刑事警察大隊所為之
    通訊監察譯文，以證明係告訴人誣陷被告云云，惟稽之聲請
    人所提出之譯文，僅見推拿店人員不斷要求被告出面到店對
    質，縱聲請人上開所提譯文屬實，然核均與待證事實間不具
    直接性，而欠缺再審證據所需之確實性，從形式上觀察，並
    不具備顯然可認足以動搖原有罪確定判決，應為無罪、免訴
    、免刑或輕於原判決罪名之「顯然性」要求。況原確定判決
    依憑被害人丙○○、A 女及證人丁○○、戊○○之證述，以
    及被告所有行動電話之通訊監察譯文等證據資料，已於理由
    中詳敘其取捨證據及得心證之理由，且聲請人於本院97年度
    上訴字第2226號審理時對通訊監察譯文之證據能力未有爭執
    ，原審未勘驗臺北市政府警察局刑事警察大隊偵二隊所為之
    通訊監察譯文，亦不影響全案事實認定之本旨及結論，聲請
    人聲請意旨係就原確定判決事實之認定及證據之取捨重覆為
    爭執，不符合刑事訴訟法所規定再審之理由。至聲請意旨所
    指關於被害人乙○○部分，經本院97年度上訴字第2226號判
    決後，嗣經最高法院98年台上字第2334號撤銷發回，另由本
    院98年度上更(一)字第121 號判決，並由最高法院98年度台上
    字第6130號駁回上訴確定，核非本院97年度上訴字第2226號
    判決所確定之事實，即非本件再審之標的，附此敘明。綜上
    所述，本件聲請人僅就原判決證據之取捨與事實之認定，為
    重覆爭執，實並未指出有何足以動搖原判決並符合「顯然性
    」及「嶄新性」特質之新證據，而與刑事訴訟法第420條第1
    項第6 款之規定不符，聲請人聲請意旨，均無理由，應予駁
    回。至聲請人爰引刑事訴訟法第420 條第1項第1款規定而聲
    請再審，惟聲請人所提再審聲請書狀，均未提及有何原判決
    所憑之證物已證明為偽造或變造之情形，此部分聲請，自難
    有據，應予駁回。
四、據上論斷，應依刑事訴訟法第434條第1項，裁定如主文。
中    華    民    國    99    年    2     月    26    日
            刑事第七庭    審判長法  官  林  榮  龍                        
                                法  官  江  錫  麟                        
                                法  官  張  惠  立                        
上列正本證明與原本無異。                                                  
如不服本裁定，應於裁定送達後五日內向本院提出抗告狀 (須附
繕本)。
                                書記官  陳  慈  傳      
                                                  
中    華    民    國    99    年    2     月    26    日

司法院資訊處製作；財團法人民間司法改革基金會備份。
